臺灣桃園地方法院民事判決
110年度重訴字第322號
原      告  吳德興  
            吳德和  
            吳德誠  
            吳德裕  
共      同
訴訟代理人  陳慶尚律師
複  代理人  王兆華律師
被      告  永潔國際開發有限公司

法定代理人  陳貫裕  

訴訟代理人  謝騏杰  
被      告  鄧順安  
上列當事人間請求遷讓房屋等事件，本院於民國111年2月17日言
詞辯論終結，判決如下：
    主  文
被告永潔國際開發有限公司應將桃園市新屋區埔頂段埔頂小段47
2 、473 、468 之1、549之1、466、467、478、479 地號土地，
以及坐落在上開472地號土地上、門牌號碼為桃園市○○區○○路000
巷000弄00號之房屋均回復原狀騰空返還予原告。
被告應連帶給付原告新臺幣參拾貳萬貳仟元，及自民國一一○年
十月七日起至清償日止，按年息百分之五計算之利息。
被告應自民國一一○年二月十日起至返還第一項所示之土地及房
屋之日，按月連帶給付原告新臺幣參拾萬元。
訴訟費用由被告連帶負擔。
本判決第一項於原告以新臺幣貳佰捌拾壹萬貳仟元供擔保後，得
假執行；但被告永潔國際開發有限公司如以新臺幣捌佰肆拾參萬
陸仟元為原告預供擔保，得免為假執行。
本判決第二項於原告以新臺幣拾壹萬元供擔保後，得假執行；但
被告永潔國際開發有限公司如以新臺幣參拾貳萬貳仟元為原告預
供擔保，得免為假執行。
本判決第三項已屆期部分，於原告各以新臺幣拾萬元供擔保後，
各得假執行；但被告永潔國際開發有限公司如各以新臺幣參拾萬
元為原告預供擔保，得免為假執行。
    事實及理由
壹、程序方面：
    被告鄧順安經合法通知，均未於言詞辯論期日到場，核無民
    事訴訟法第386 條所列各款情形，爰依原告之聲請，由其一
    造辯論而為判決。
貳、實體方面：
一、原告主張：原告與被告永潔國際開發有限公司（下稱永潔公
    司）於民國108 年11月7 日簽立廠房租賃契約書（下稱系爭
    租賃契約），由原告將桃園市新屋區埔頂段埔頂小段472 、
    473 、468 之1、549之1 、466、467、478、479 地號土地
    （以下分稱地號、合稱系爭土地），以及坐落472地號土地
    上、整編後門牌號碼為桃園市○○區○○路000巷000弄00號房屋
    （下稱系爭房屋）出租予永潔公司，永潔公司則應按月給付
    租金予原告，永潔公司並因而交付擔保金新臺幣（下同）40
    萬元，另由被告鄧順安（下稱鄧順安，與永潔公司合稱為被
    告）擔任連帶保證人。詎永潔公司自109 年10月起即未給付
    每月租金15萬元，原告因而於110年2月9日終止系爭租賃契
    約，截至系爭租賃契約終止前，永潔公司已積欠5期之租金
    共65萬元，且仍持續無權占有系爭土地及房屋，致原告需另
    支付律師費用7萬2,000元以處理本件爭議，爰依民法第455 
    條之規定、系爭租賃契約第4 條第2項之約定，請求永潔公
    司將系爭土地及房屋回復原狀騰空返還予原告；復依民法第
    272 條第1 項、第439 條之規定、系爭租賃契約第3 條、第
    7 條第3 項之約定，請求被告連帶給付租金65萬元、律師費
    用7萬2,000元（相加後扣除擔保金40萬元，為32萬2,000元
    ）；再依民法第272 條第1 項、第179 條之規定、系爭租賃
    契約第7 條第2 項之約定，請求被告自系爭租賃契約終止後
    翌日即110年2月10日起按月連帶給付相當於租金之不當得利
    15萬元、懲罰性賠償金15萬元，共30萬元等語。並聲明：㈠
    永潔公司應將系爭土地及房屋恢復原狀騰空遷讓返還予原告
    。㈡被告應連帶給付原告32萬2,000 元，及自起訴狀繕本送
    達翌日起至清償日止，按週年利率百分之5計算之利息。㈢被
    告應自110 年2 月10日起至返還系爭土地及房屋之日，按月
    連帶給付原告30萬元。㈣願供擔保，請准宣告假執行。
二、被告之抗辯如下：
　㈠永潔公司以：公司股東希望可以與原告和解，以減少賠償之
    數額，或以分期付款之方式清償，且系爭房屋之遺留物已找
    到人承接，可以轉介該人予原告一同商談遺留物之處理等語
    ，資為抗辯，並聲明：1.原告之訴及假執行之聲請均駁回。
    2.如受不利判決，願供擔保請准宣告免為假執行。
　㈡鄧順安則均未於言詞辯論期日到庭，亦未提出書狀為任何陳
    述或答辯。 
三、得心證之理由：
  ㈠查原告前開主張之事實，業據其提出系爭土地之所有權狀、
    系爭租賃契約、公證書、租金收款明細、律師費用收據、系
    爭土地及房屋之登記謄本為證（見本院壢簡卷第13至38頁、
    第49至50頁、第58至75頁）；而永潔公司對此亦未表示爭執
    ，僅稱希望能與原告以和解之方式處理（見本院訴字卷第61
    頁、第75頁）；鄧順安則已受合法通知（見本院訴字卷第49
    頁），仍未到場爭執，復未提出書狀作任何聲明或陳述，依
    民事訴訟法第280 條第3 項準用第1 項之規定，視同自認。
    自堪信原告主張之事實為真實。
  ㈡關於原告之各項請求，茲說明如下：
　1.按承租人於租賃關係終止後，應返還租賃物；永潔公司於系
    爭租賃契約終止或租賃期滿，應將系爭土地及房屋回復原狀
    騰空遷讓交還，永潔公司不得藉詞推諉或主張任何權利，且
    不得向原告請求遷移費或任何費用，民法第455條前段、系
    爭租賃契約第4條第2項分別定有明文。查系爭租賃契約業於
    110年2月9日終止，既經認定如前，則原告自得依上開規定
    及約定，請求永潔公司將系爭土地及房屋回復原狀騰空返還
    。
　2.另按承租人應依約定日期，支付租金；永潔公司應於每月5
    日以前繳納租金，且109年7月1日至110年6月30日間之租金
    為每月15萬元；原告、永潔公司一方如有違約情事，致損害
    他方權益時，願賠償他方之損害及支付因而涉及之訴訟費、
    律師費或其他相關費用，分別為民法第439條前段、系爭租
    賃契約第3條第1項、第7條第3項所明定。而鄧順安為系爭租
    賃契約之連帶保證人，永潔公司自109年10月起至110年2月
    間均未繳納租金，已積欠5期租金共65萬元，且原告復因永
    潔公司違約而支付律師費用7萬2,000元，然永潔公司前已繳
    納擔保金40萬元等節，亦經認定如前，則原告自得請求被告
    連帶給付32萬2,000元（計算式：65萬+7萬2,000-40萬＝32萬
    2,000）。又各該期之租金早已到期，是原告併請求自起訴
    狀送達永潔公司之翌日（即110年10月7日，見本院訴字卷第
    43頁）起至清償日止，按週年利率百分之5計算之利息，亦
    屬有據。
　3.依不當得利之法則請求返還不當得利，以無法律上之原因而
    受有利益，致他人受有損害為要件，故其得請求返還之範圍
    ，應以對方所受之利益為度，非以請求人所受損害若干為準
    ，無權占有他人土地，可能獲得相當於租金之利益為社會通
    常之觀念，此有最高法院61年台上字第1695號判例可參。再
    按永潔公司於系爭租賃契約終止或期限屆滿之翌日起，應即
    將租賃標的回復原狀騰空遷讓交還，永潔公司不得藉詞推諉
    或主張任何權益，如不及時騰空遷讓交還系爭土地及房屋，
    原告得向永潔公司請求按照房租增加1倍之違約金至遷讓之
    日止，為系爭租賃契約第7條第2項所約定。查系爭租賃契約
    於110年2月9日終止，永潔公司卻仍持續無權占有系爭土地
    及房屋，迄未返還，則原告自得依上開說明，請求永潔公司
    及連帶保證人即鄧順安自110年2月10日起按月連帶給付相當
    於租金之不當得利15萬元、懲罰性賠償金15萬元，共30萬元
    。
  ㈢至永潔公司固以前詞置辯，惟其並未否認原告之各項請求，
    而僅希望本件得以和解之方式處理，然經與原告確認，原告
    已無和解之意願（見本院訴字卷第62頁），是永潔公司此部
    分所辯，自不足以作有利其之認定，附此敘明。
四、據上論結，原告主張基於民法第179 條、第272 條第1 項、
    第439 條、第455 條以及系爭租賃契約第3 條、第7 條第2
    項、第3 項等規定及約定，為前揭聲明，均有理由，應予准
    許。
五、原告及永潔公司均陳明願供擔保，聲請宣告假執行及免為假
    執行，經核原告勝訴部分，合於法律規定，爰分別酌定相當
    擔保金額宣告之。
六、本件事證已臻明確，兩造其餘攻擊防禦方法及所提之證據，
    經審酌核與判決之結果不生影響，爰不逐一論述，併此敘明
    。
七、訴訟費用負擔之依據：民事訴訟法第85條第2項。
中　　華　　民　　國　　111 　年　　3 　　月　　18　　日
                  民事第四庭　法　官　傅思綺
正本係照原本作成。
如對本判決上訴，須於判決送達後二十日內向本院提出上訴狀。
如委任律師提起上訴者，應一併繳納上訴審裁判費。
中　　華　　民　　國　　111 　年　　3 　　月　　18　　日
                              書記官  康馨予